【裁判字號】    95,易,845
【裁判日期】    951212
【裁判案由】    毒品危害防制條例
【裁判全文】
臺灣彰化地方法院刑事判決               95年度易字第845號
公  訴  人  臺灣彰化地方法院檢察署檢察官
被      告  甲○○
上列被告因毒品危害防制條例案件，經檢察官提起公訴（95年度
毒偵字第2303號），被告於準備程序中就被訴事實為有罪之陳述
，由本院合議庭裁定由受命法官獨任進行簡式審判程序，判決如
下：
    主  文
甲○○施用第二級毒品，累犯，處有期徒刑伍月，如易科罰金，
以銀元佰元折算壹日。扣案之吸食器、燈泡各壹個沒收之。
    事  實
一、甲○○前因竊盜案件，經臺灣南投地方法院判處有期徒刑4
    月確定，又因施用毒品案件，分別經本院以92年度易字第
    353號、92年度易字第881號判處有期徒刑4月、5月，並定應
    執行有期徒刑7月確定，上開罪刑經合併執行，於民國93年
    11月24日縮短刑期執行完畢。另因施用毒品案件，經本院以
    92年度毒聲字第506號裁定令入戒治處所施以強制戒治1年，
    於93年1月9日釋放出監；另因施用第一級毒品案件，經本院
    於95年5月30日以95年度訴字第541號判決判處有期徒刑10
    月確定，現正執行中。詎仍不知悔改，於前開強制戒治執行
    完畢釋放後5年內，基於施用第二級毒品甲基安非他命之犯
    意，於95年5月6日15時許，在彰化縣花壇鄉○○路○段三玄
    宮廁所內，以將第二級毒品甲基安非他命置於燈泡內用火燒
    烤而吸其煙霧之方式，施用第二級毒品甲基安非他命1次。
    嗣於95年5月9日15時45分許，為警在雲林縣虎尾鎮惠來里惠
    來火葬場旁產業道路查獲，並扣得其所有、供自己施用第二
    級毒品甲基安非他命所用之吸食器及燈泡各1個。
二、案經雲林縣警察局虎尾分局報由臺灣雲林地方法院檢察署呈
    請臺灣高等法院檢察署令轉臺灣彰化地方法院檢察署檢察官
    偵查起訴。
    理  由
一、本件被告甲○○所犯係刑事訴訟法第273條之1規定得行簡式
    審判程序之罪，且於本院行準備程序時就被訴事實為有罪之
    陳述，經受命法官告知簡式審判程序之旨，並聽取公訴人、
    被告之意見後，本院合議庭裁定由受命法官獨任行簡式審判
    程序，合先敘明。
二、上開犯罪事實，業據被告甲○○迭於警詢、偵查中及本院審
    理時坦承不諱，經警採其尿液送驗，結果呈甲基安非他命陽
    性反應，有詮昕科技股份有限公司之濫用藥物尿液檢驗報告
    書1紙在卷可稽，並有現場照片3張附卷為證，以及供施用第
    二級毒品甲基安非他命所用吸食器及燈泡各1個扣案為憑，
    足徵被告之自白確與事實相符。本件犯罪事證明確，被告前
    開犯行洵堪認定。
三、按被告行為後，刑法於94年2月2日修正公布，95年7月1日施
    行，而刑法施行法亦於95年6月14日增訂第1條之1。修正後
    刑法第2條第1項規定：「行為後法律有變更者，適用行為時
    之法律。但行為後之法律有利於行為人者，適用最有利於行
    為人之法律。」係規範行為後法律變更所生新舊法律比較適
    用之準據法，於新法施行後，應適用修正後刑法第2條第1項
    之規定，為「從舊從輕」之比較。且比較時應就罪刑有關之
    共犯、未遂犯、想像競合犯、牽連犯、連續犯、結合犯，以
    及累犯加重、自首減輕暨其他法定加減原因（如身分加減）
    與加減例等一切情形，綜其全部罪刑之結果而為比較（最高
    法院95年第8次刑事庭會議決議參照）。本案罪刑涉及法律
    變更之部分，經依如附表所示比較新、舊刑法之規定，以修
    正前刑法有利於被告，依刑法第2條第1項前段規定，自應適
    用最有利於被告之修正前刑法，先此敘明。
四、核被告所為，係犯毒品危害防制條例第10條第2項之施用第
    二級毒品罪。被告為施用第二級毒品而持有該級毒品，其持
    有之低度行為應為施用之高度行為所吸收，不另論罪。被告
    有事實欄所載之前科，於93年11月24日縮短刑期執行完畢等
    情，有臺灣高等法院被告前案紀錄表1份在卷可稽，應依修
    正前刑法第47條之規定，論以累犯，並加重其刑。爰審酌被
    告曾因施用毒品經送觀察、勒戒及強制戒治，並受徒刑之執
    行後，仍未能戒斷，再犯本案之罪，其施用次數為1次，犯
    罪後坦承犯行等一切情狀，量處如主文所示之刑，並依修正
    前刑法第41條第1項前段規定，諭知易科罰金之折算標準。
    另扣案之吸食器及燈泡各1個，係被告所有、供其施用毒品
    所用之物，經被告供承在卷，應依修正前刑法第38條第1項
    第2款規定，宣告沒收。
據上論斷，應依刑事訴訟法第273條之1第1項、第299條第1項前
段，毒品危害防制條例第10條第2項，刑法第2條第1項、第11條
，修正前刑法第47條、第41條第1項前段、第38條第1項第2款，
修正前罰金罰鍰提高標準條例第2條，判決如主文。
本案經檢察官洪英丰到庭執行職務
中    華    民    國    95    年    12    月    12    日
                    刑事第一庭  法  官  林欣苑
以上正本證明與原本無異。
如不服本判決，應於判決送達後十日內向本院提出上訴狀 (須附
繕本 )。
中    華    民    國    95    年    12    月    14    日
                                書記官  詹國立
毒品危害防制條例第10條
施用第一級毒品者，處 6 月以上 5 年以下有期徒刑。
施用第二級毒品者，處 3 年以下有期徒刑。
附表
┌───┬───────┬───────────────┐
│比較  │舊刑法於本案適│新刑法於本案適用之法律效果    │
│法條  │用之法律效果  │                              │
├───┼───────┼───────────────┤
│第41條│應以新臺幣300 │得以新臺幣1,000元、2,000元或  │
│      │元至900元折算 │3,000元折算1日。              │
│      │為1日。       │                              │
├───┼───────┼───────────────┤
│第47條│應論以累犯。  │應論以累犯。                  │
│      │              │                              │
├───┴───────┴───────────────┤
│綜合比較結果：                                        │
│綜合其全部罪刑之比較，應以舊刑法較有利於被告，故本案應│
│適用舊刑法。                                          │
└───────────────────────────┘


司法院資訊處製作；財團法人民間司法改革基金會備份。
